臺灣桃園地方法院刑事判決　　　　　100 年度審易字第1767號
公　訴　人　臺灣桃園地方法院檢察署檢察官
被　　　告　葉時賢
上列被告因竊盜案件，經檢察官提起公訴（100 年度偵字第1576
5 號），被告就被訴事實為有罪之陳述，經本院裁定改依簡式審
判程序審理，判決如下：
    主      文
葉時賢攜帶兇器竊盜，累犯，處有期徒刑拾月。又攜帶凶器竊盜
，累犯，處有期徒刑拾月。又攜帶凶器竊盜，累犯，處有期徒刑
拾月。應執行有期徒刑貳年。
    事實及理由
一、被告所犯之罪，為死刑、無期徒刑、最輕本刑3 年以上有期
    徒刑或高等法院管轄第一審案件以外之罪，而被告於本院準
    備程序進行中，就被訴事實為有罪之陳述，經本院告知簡式
    審判程序意旨，並聽取公訴人及被告之意見後，依刑事訴訟
    法第273 條之1 第1 項之規定，裁定依簡式審判程序審理。
二、葉時賢前於民國92年間，因竊盜案件，經本院以92年度易字
    第1427號判決判處有期徒刑2 年8 月，刑前強制工作3 年確
    定，於94年1 月17日執行強制工作，甫96年6 月27免予繼續
    執行強制工作出監，再予執行上揭有期徒刑之罪刑，又於97
    年9 月11日假釋併付保護管束出監，於98年6 月11日保護管
    束期滿，假釋未經撤銷，以已執行論（於本案構成累犯）。
    詎仍不知悔改，意圖為自己不法之所有，基於竊盜之犯意，
    分別為下列犯行：(一)於98年10月26日某時，侵入位於桃園縣
    新屋鄉北勢41-10 號黃煥東經營之工廠內，以客觀上足供兇
    器使用之鐵剪等不詳工具，竊得黃煥東所有之電纜線長度共
    約120 米；(二)又於99年1 月1 日某時，以客觀上足供兇器使
    用之破壞剪等不詳工具破壞位於桃園縣新屋鄉後庄61-6號游
    來渭住宅圍牆門柱之鐵鍊及屋後鐵捲門後，侵入該住宅，竊
    得電視3 台、冰箱1 台、洗衣機1 台、卡拉OK伴唱機1 組、
    飲水機1 台、割草機1 部、耕耘機1 部、茶葉、茶壺、釣竿
    及紀念幣等物品；(三)另於99年5 月2 日某時，在桃園縣觀音
    鄉○○村○○路○ 段562 巷12弄12號前，以客觀上足供兇器
    使用之鈑手、起子等不詳工具撬開陳振生所有之車牌號碼L5
    -7632 號自用小客貨車左前門鎖而竊取之，得手後嗣將該車
    棄置在桃園縣新屋鄉○○村○ 鄰○○○道路旁，為警就該尋
    獲之自用小客貨車及於上開(一)(二)失竊現場內勘查採證後，經
    比對均與葉時賢之DNA 相符，而查悉上情。
三、證據名稱：
  (一)被告葉時賢於警詢、本院行準備程序中及審理時所為之自白
    。
  (二)證人即被害人游來渭、陳振生於警詢中所為之證述。
  (三)桃園縣政府警察局楊梅分局刑案現場勘察紀錄表共3 份、內
    政部警政署刑事警察局100 年2 月1 日刑醫字第1000011696
    號鑑定書、贓物認領保管單各1 份及案發現場照片共33張。
四、查被告於犯罪後，刑法第321 條第1 項業於100 年1 月26日
    修正公布，於100 年1 月28日生效施行。按行為後法律有變
    更者，適用行為時之法律，但行為後之法律有利於行為人者
    ，適用最有利於行為人之法律，刑法第2 條第1 項定有明文
    。修正前之刑法第321 條第1 項原規定：「犯竊盜罪而有左
    列情形之一者，處六月以上、五年以下有期徒刑：一、於夜
    間侵入住宅或有人居住之建築物、船艦或隱匿其內而犯之者
    。二、毀越門扇、牆垣或其他安全設備而犯之者。三、攜帶
    兇器而犯之者。四、結夥三人以上而犯之者。五、乘火災、
    水災或其他災害之際而犯之者。六、在車站或埠頭而犯之者
    。」；而修正後刑法第321 條第1 項則規定：「犯竊盜罪而
    有下列情形之一者，處六月以上、五年以下有期徒刑，得併
    科新臺幣十萬元以下罰金：一、侵入住宅或有人居住之建築
    物、船艦或隱匿其內而犯之者。二、毀越門扇、牆垣或其他
    安全設備而犯之者。三、攜帶兇器而犯之者。四、結夥三人
    以上而犯之者。五、乘火災、水災或其他災害之際而犯之者
    。六、在車站、埠頭、航空站或其他供水、陸、空公眾運輸
    之舟、車、航空機內而犯之者。」，比較修正前後關於刑法
    第321 條第1 項之規定，修正後之刑法第321 條第1 項於第
    1 款刪除「於夜間」之文字；於第6 款增加「航空站或其他
    供水、陸、空公眾運輸之舟、車、航空機內」之文字，擴大
    加重竊盜罪之適用範圍，使部分修正前原應適用普通竊盜罪
    論罪科刑之情形，於修正後改論以加重竊盜罪論罪科刑，並
    增加得併科罰金新臺幣10萬元之規定，於解釋上應以修正前
    之規定對被告較有利，自仍依刑法第2 條第1 項前段規定，
    適用行為時之法律，即修正前刑法第321 條第1 項規定論處
    。
五、按攜帶兇器竊盜罪，係以行為人攜帶兇器竊盜為其加重條件
    ，此所謂兇器，其種類並無限制，凡客觀上足對人之生命、
    身體、安全構成威脅，具有危險性之兇器均屬之，且祇須行
    竊時攜帶此種具有危險性之兇器為已足，並不以攜帶之初有
    行兇之意圖為必要（最高法院79年臺上字第5253號判例要旨
    參照）。查本件被告葉時賢為前開事實及理由欄所載之犯行
    時，乃攜帶足供剪斷、破壞或撬開電纜線、鐵鍊及貨車門鎖
    等竊盜工具，此有刑案現場照片共4 張附卷可憑，足見該工
    具質地堅硬，乃客觀上係屬足以殺傷人生命、身體之器械，
    顯為具有危險性之兇器至明，爰依前開說明，被告犯行均該
    當於攜帶兇器竊盜罪。是核被告葉時賢所為均係犯修正前刑
    法第321 條第1 項第3 款之攜帶兇器竊盜罪。另被告所犯之
    上揭3 罪間，犯意各別，行為互異，應分論併罰。又被告有
    上開事實及理由欄所載之犯罪科刑及執行情形，有臺灣高等
    法院被告前案紀錄表1 份在卷可按，其於徒刑執行完畢後5
    年內故意再犯本件有期徒刑以上之罪，均為累犯，均應依刑
    法第47條第1 項之規定加重其刑。爰審酌被告正值壯年，不
    思以正當手段獲取財物，竟以竊取他人所有之物而加以變賣
    之方式獲利，其所為影響社會秩序，並危害被害人等之權益
    ，所生危害甚大，惟念其犯後終坦承犯行，並兼衡被告犯罪
    之動機、目的、手段、智識程度、生活狀況等一切情狀，分
    別量處如主文所示之刑，並定應執行之刑，以示懲儆。末查
    被告供本案犯罪所用之鐵剪、破壞剪、鈑手及起子等不詳工
    具並未扣案，尚無進一步證據證明上開物品尚存在，亦非違
    禁物，為免日後執行困難，爰不予沒收之諭知，附此敘明。
六、應適用之法條：刑事訴訟法第273 條之1 第1 項、第299 條
    第1 項前段、第310 條之2 、第454 條第1 項，修正前刑法
    第321 條第1 項第3 款，刑法第2 條第1 項前段、第47條第
    1項、第51條第5款。
七、如不服本判決，得自收受送達之翌日起10日內向本院提出上
    訴狀（應附繕本），其未敘述上訴理由者，應於上訴期間屆
    滿後20日內補提理由書狀於本院，上訴於臺灣高等法院。
本案經檢察官高文政到庭執行職務。
中    華    民    國   100    年    12    月    15    日
                  刑事庭    法  官  黃翊哲
以上正本證明與原本無異。
                            書記官  林宜亭
中    華    民    國   100    年    12    月    15    日
附錄本判決論罪之法條：
修正前中華民國刑法第321條（加重竊盜罪）
犯竊盜罪而有左列情形之一者，處六月以上、五年以下有期徒刑
：
一、於夜間侵入住宅或有人居住之建築物、船艦或隱匿其內而犯
之者。
二、毀越門扇、牆垣或其他安全設備而犯之者。
三、攜帶兇器而犯之者。
四、結夥三人以上而犯之者。
五、乘火災、水災或其他災害之際而犯之者。
六、在車站或埠頭而犯之者。
前項之未遂犯罰之。